【裁判字號】    98,非抗,10
【裁判日期】    980225
【裁判案由】    裁定解散
【裁判全文】
臺灣高等法院民事裁定                  98年度非抗字第10號
抗  告  人  鉑鈾科技股份有限公司
法定代理人  乙○○
上列抗告人因與相對人甲○○間請求解散事件，對於中華民國97
年8 月27日臺灣臺北地方法院所為95年度抗第568 號裁定，提起
抗告，本院裁定如下：
    主      文
原裁定廢棄。
    理      由
一、原裁定意旨略以：抗告人對原法院第二審裁定提起再抗告，
    其再抗告理由僅重述相對人不符合公司法第11條第2 項得聲
    請裁定解散公司之股東資格、伊公司無經營有顯著困難或重
    大損害等，原裁定已取捨之證據及認定之事實再為爭執，非
    具體指摘該裁定有何適用法規顯有錯誤，或所涉及之法律上
    見解具有原則上之重要性等事項，不符合非訟事件法第45條
    第3 項規定，不應准許等語。
二、抗告意旨則以：相對人未依限繳認股款，經公司除名後已不
    具股東身分，不因主管機關尚未核准變更股東名冊登記而失
    其效力，原裁定准許相對人依公司法第11條規定裁定解散伊
    公司，其認定事實與原法院93年度訴字第3063號民事判決、
    本院96年度上訴字第1282號刑事判決確定之內容不符；適用
    法規顯然違反最高法院69年度台上字第291 號之判例意旨等
    語。
三、按非訟事件之抗告及再抗告，除本法另有規定外，準用民事
    訴訟法關於抗告程序之規定，非訟事件法第46條定有明文。
    次按對於抗告法院所為抗告有無理由之裁定再為抗告，依民
    事訴訟法第495 條之1 第2 項準用第466 條之1 規定，除有
    同條第1 項但書及第2 項所定之情形外，應委任律師為訴訟
    代理人，如未依上開法條第1 項、第2 項規定委任訴訟代理
    人，或雖依該法條第2 項委任，法院認為不適當者，抗告法
    院應定期先命補正。而於再抗告人依第466 條之1 第1 項、
    第2 項規定委任訴訟代理人或經法院為其選任律師為訴訟代
    理人之前，其對於抗告法院所為有無理由之裁定有何適用法
    規顯有錯誤，且所涉及之法律見解具有原則上之重要性，則
    無表明之能力，於此情形，自不得因其再抗告未以適用法規
    顯有錯誤，且所涉及之法律見解具有原則上之重要性為理由
    ，逕以裁定予以駁回（最高法院95年台抗字第635 號裁定參
    照）。查，相對人請求裁定解散抗告人公司，原法院於95年
    6月26日以95年度司字97號裁定予以准許，抗告人不服，提
    起抗告，經原法院於96年11月22日以95年度抗字568號裁定
    駁回抗告，抗告人對該抗告無理由之裁定再為抗告，但未依
    民事訴訟法第466條之1第1項、第2項規定委任代理人，原法
    院未定期先命補正，遽以抗告人所表明之再抗告理由，核與
    適用法規是否顯有錯誤無涉，且亦無所涉及之法律見解具有
    原則上重要性之情事，認其再抗告不應許可，逕以裁定予以
    駁回，依前揭說明，即有未合。抗告論旨，指摘原裁定不當
    ，求予廢棄，非無理由，應予准許。
四、據上論結，本件抗告為有理由，爰裁定如主文。
中    華    民    國    98    年    2     月    25    日
                    民事第十五庭
                        審判長法  官  林恩山
                              法  官  郭松濤
                              法  官  陳雅玲
正本係照原本作成。
中    華    民    國    98    年    2     月    27    日
                              書記官  葉國乾


司法院資訊處製作；財團法人民間司法改革基金會備份。
